臺灣新北地方法院民事裁定
111年度聲字第308號
聲  請  人  中華民國內政部營建署
法定代理人  吳欣修  
代  理  人  王展星律師
複代理人    許渝澤律師
相  對  人  臺灣新光商業銀行股份有限公司
法定代理人  李增昌  
相  對  人  玉山商業銀行股份有限公司
法定代理人  黃男洲  
相  對  人  中租迪和股份有限公司
法定代理人  陳鳳龍  
相  對  人  台北富邦商業銀行股份有限公司
法定代理人  程耀輝  
相  對  人  胡岑誌
            張時嘉  
            楊素真  
上列當事人間聲請停止執行事件，本院裁定如下：
    主  文
聲請人供擔保新臺幣壹佰肆拾參萬參仟元後，就本院一一○年度
司執字第一五六九二○號清償債務強制執行程序，於本院一一一
年度重訴字第六四五號第三人異議之訴事件判決確定前，應暫予
停止。
    理  由
一、按有回復原狀之聲請或提起再審或異議之訴，或對於和解為
    繼續審判之請求，或提起宣告調解無效之訴、撤銷調解之訴
    ，或對於許可強制執行之裁定提起抗告時，法院因必要情形
    或依聲請定相當並確實之擔保，得為停止強制執行之裁定。
    強制執行法第18條第2 項定有明文。次按依強制執行法第18
    條第2 項定擔保金額而准許停止強制執行之裁定者，該項擔
    保係備供債權人因停止執行所受損害之賠償，其數額應依標
    的物停止執行後，債權人未能即時受償或利用該標的物所受
    之損害額，或其因另供擔保強制執行所受之損害額定之，非
    以標的物之價值或其債權額為依據（最高法院86年度台抗字
    第442 號、91年度台抗字第429 號裁判要旨參照）。
二、本件聲請人以其業已提起第三人異議之訴為理由，聲請裁定
    停止本院110年度司執字第156920號清償債務之強制執行程
    序。
三、經查，本件相對人張時嘉、楊素真、中租迪和股份有限公司
    、臺灣新光商業銀行股份有限公司、玉山商業銀行股份有限
    公司、台北富邦商業銀行股份有限公司分別執臺灣基隆地方
    法院（下稱基隆地院）106年度司票字第437號、基隆地院11
    0年度司票字第453號、臺灣士林地方法院110年度司票字第1
    0867號、本院111年度司拍字第62號、基隆地院111司促字第
    2044號之本票裁定、拍賣抵押物裁定、支付命令及確定證明
    書等為執行名義，對相對人胡岑誌名下之門牌號碼新北市○○
    區○○○路00號17樓之6房地（下稱系爭房地）聲請強制執行，
    經本院以110年度司執字第156920號執行在案；而聲請人已
    向本院提起第三人異議之訴，並經本院以111年度重訴字645
    號受理在案等情，業據本院依職權調取上開卷宗查核屬實，
    故聲請人聲請在系爭第三人異議之訴程序終結前，停止上開
    強制執行程序，核與強制執行法第18條第2項規定相符，應
    予准許。而相對人因執行程序之停止，致原預期受償之時間
    延後所生之損害，應可為定擔保數額之依據，且依通常社會
    觀念，使用金錢之對價即為利息。故執行債權倘為金錢債權
    ，債權人因執行程序停止，致受償時間延後，通常應可認係
    損失停止期間利用該債權總額所能取得之利息。再依民法第
    233條第1項前段、第203條之規定，依年息5%法定利率計算
    遲延利息。此項遲延利息之本質屬於法定損害賠償，應可據
    為金錢債權遲延受償所可能發生之損害之賠償標準。查聲請
    人起訴請求撤銷本院110年度司執字第156920號查封暨拍賣
    程序，且主張其有以新臺幣（下同）661萬5,716元優先承買
    系爭房地之權利，故本件第三人異議之訴之訴訟標的金額經
    本案訴訟核定為661萬5,716元，係得上訴第三審案件。本院
    參考各級法院辦案期限實施要點規定，第一、二、三審通常
    程序審判案件之辦案期限分別為1年4個月、2年、1年，共計
    4年4個月，依前揭說明，相對人因停止執行可能遭受之損害
    ，即本案訴訟審理期間獲准停止執行而延宕受償所遭致法定
    利息之損失即為1,433,405元（計算式：6,615,716×5％×（4+
    4/12）=1,433,405元，小數點以下四捨五入），是本院因認
    本件聲請人聲請停止強制執行應供擔保之金額以1,433,000
    元為適當。
四、爰依首揭法條規定，裁定如主文。
中　　華　　民　　國　　111 　年　　11　　月　　30　　日
                  民事第三庭　法　官　吳幸娥
以上正本係照原本作成。
如對本裁定抗告須於裁定送達後10日內向本院提出抗告狀，並繳
納抗告費新臺幣1,000 元。
中　　華　　民　　國　　111 　年　　11　　月　　30　　日
                              書記官　周子鈺